【裁判字號】    90,訴,1763
【裁判日期】    901120
【裁判案由】    毒品危害防制條例
【裁判全文】
臺灣高雄地方法院刑事判決                          九十年度訴字第一七六三號
    公  訴  人  臺灣高雄地方法院檢察署檢察官
    被      告  甲○○
右列被告因違反毒品危害防制條例案件，經檢察官提起公訴（九十年度偵字第二四五
一號），本院判決如左：
    主  文
甲○○連續施用第一級毒品，累犯，處有期徒刑拾月；扣案第一級毒品海洛因共重貳
點零肆公克、殘留海洛因之空夾鏈袋參個、吸管壹支均沒收銷燬之。又連續施用第二
級毒品，累犯，處有期徒刑陸月，扣案第二級毒品安非他命驗後毛重零點伍公克沒收
銷燬之；應執行有期徒刑壹年貳月，扣案第一級毒品海洛因共重貳點零肆公克、殘留
海洛因之空夾鏈袋參個、吸管壹支、第二級毒品安非他命驗後毛重零點伍公克均沒收
銷燬之。
    事  實
一、甲○○曾因違反肅清煙毒條例案件，經法院判處有期徒刑三年六月，於民國（下
    同）八十七年七月二日執行完畢，仍不知悔改。又甲○○前因施用第一、二級毒
    品案件，經依台灣高雄地方法院八十七年度毒聲字第四六二五號裁定送觀察、勒
    戒後，認無繼續施用毒品之傾向，業經台灣高雄地方法院檢察署檢察官於八十七
    年一月八日，以八十八年度偵字第三三三號不起訴處分確定。惟甲○○復基於概
    括之犯意，連續自八十八年十月二十六日十一時二分許回溯二十四小時內某時起
    ，至八十九年五月八日八時許止，在高雄縣岡山地區等處，以將海洛因滲入香菸
    內吸食之方式，施用第一級毒品海洛因多次；又另行起意，並基於概括之犯意，
    自八十八年三月三十日十七時許回溯二十四小時內某時起，至八十九年五月八日
    十六時許止，在高雄縣岡山地區等處，以將安非他命置於錫箔紙上，以火在其下
    燒烤，使之產生白煙，再吸食其煙之方式，施用第二級毒品安非他命多次。嗣於
    （一）於八十八年三月三十日十七時許，在岡山鎮○○○路○段等處查獲，並扣
    得白粉一包及採其尿液送驗結果呈嗎啡及甲基安非他命陽性反應，又上開白粉經
    送驗結果確認為第一級毒品海洛因無訛（淨重○‧三八公克）。（二）於八十八
    年十月二十六日十一時二分許，在臺灣高雄地方法院檢察署接受採尿後送驗結果
    呈嗎啡及甲基安非他命陽性反應。（三）於八十九年四月十七日十三時四十分許
    ，在高雄縣岡山鎮○○○路○段文鳳檳榔攤內為警查獲，並扣得白粉五包、供甲
    ○○施用第一級毒品海洛因所用並附著有海洛因之空夾鏈袋三個、吸管一支，及
    採其尿液送驗結果呈嗎啡及甲基安非他命陽性反應，又上開白粉經送驗結果，證
    實為第一級毒品海洛因無訛（五包合計淨重一點○八公克），另上開空夾鏈袋、
    吸管經送驗結果均附著有海洛因而呈海洛因陽性反應。（四）於八十九年五月八
    日十七時三十分許，在高雄縣岡山鎮○○街十九號為警查獲，並扣得白粉二包、
    結晶體一包，及採其尿液送驗結果呈嗎啡及甲基安非他命陽性反應，又上開白粉
    經并驗結果確認為第一級毒品海洛因無訛（合計淨重○點五八公克），另上開結
    晶體經送驗結果證實為第二級毒品安非他命無訛（驗前毛重○點五九公克，驗後
    毛重○點五公克）。
二、案經高雄縣警察局岡山分局報請臺灣高雄地方法院檢察署檢察官偵查起訴。
    理  由
一、訊據被告甲○○對於右揭犯罪事實均坦承不諱，如事實欄所示之海洛因共淨重二
    點○四公克（○點三八加一點○八加○點五八公克）、安非他命驗後毛重○點五
    公克、及供被告施用第一級毒品海洛因所用並附著海洛因之空夾鏈袋三個及吸管
    一支扣案可參，而上開扣案海洛因、安非他命經送驗結果，均確認為海洛因及安
    非他命無訛，前揭空夾鏈袋三個、吸管一支亦均附著第一級毒品海洛因，有法務
    部調查局鑑定通知書四紙、高雄醫學大學附設中和紀念醫院檢驗報告四張在卷可
    考；又被告於被採尿液送驗結果，均呈嗎啡及甲基安非他命陽性反應，有尿液檢
    驗成績書四紙在卷可稽，復有台灣高雄看守所附設勒戒處所八十八年四月八日高
    所正戒勒字第一五五七號函送之有無繼續施用毒品傾向證明書、臺灣高雄地方法
    院檢察署八十八年度偵字第三三三號不起訴處分書及刑案資料查註紀錄表附卷可
    佐，事證明確，被告犯行堪予認定，應予依法論科。
二、核被告所為，係犯毒品危害防制條例第十條第一項、第二項之施用第一級、第二
    級毒品罪。被告為施用第一級、第二級毒品而持有第一級、第二級毒品之低度行
    為應為其施用第一級、第二級毒品之高度行為所吸收，不另論罪。又其先後多次
    施用第一級、第二級毒品之行為，時間均各自緊接，且犯罪構成要件均各自相同
    ，顯均係基於概括犯意反覆為之，應各依連續犯規定論以一罪，並均各依法加重
    其刑。其所犯上開二罪間，犯意各別，行為亦殊，應予分論併罰。又被告曾因違
    反肅清煙毒條例案件，經法院判處有期徒刑三年六月，於八十七年七月二日執行
    完畢，有臺灣高等法院被告全國前案紀錄表乙份在卷可證，五年之內再犯有期徒
    刑以上刑之本件二罪，均為累犯，均應依法加重其刑。，爰審酌被告之素行不佳
    ，不知悔改多次施用，二次扣得之毒品不少，為此二行係自殘行為，犯後能坦承
    犯行，態度良好，並其他一切情狀，分別量處如主文所示之刑，並定其應執行刑
    ，以示懲儆。扣案之第一級毒品海洛因驗後淨重共二點○四（○點三八加一點○
    八加○點五八）公克、附著第一級毒品海洛因之空夾鏈袋三個、吸管乙支，因海
    洛因無法剝離、第二級毒品驗後毛重○點五公克，均應依同條例第十八條第一項
    前段之規定宣告沒收銷燬之，至檢驗時所消耗之海洛因及安非他命，因已不存在
    ，爰不予宣告沒收，附此敘明。。
據上論斷，應依刑事訴訟法第二百九十九條第一項前段、毒品危害防治條例第十條第
一項、第二項、第十八條第一項前段、刑法第十一條前段、第五十六條、第四十七條
、第五十一條第五款，判決如主文。
本案經檢察官陳登燦到庭執行職務。
中      華      民      國      九十年      十一    月    二十    日
                                  臺灣高雄地方法院刑事第六庭
                                      法  官  張世賢
右正本證明與原本無異。
如不服本判決，應於判決送達後十日內，向本院提出上訴狀。
                                      書記官  蔡琬玲
中      華      民      國      九十      年      十一    月    二十一  日
附錄所犯法條：
毒品危害防制條例第十條
施用第一級毒品者，處六月以上五年以下有期徒刑。
施用第二級毒品者，處三年以下有期徒刑。


司法院資訊處製作；財團法人民間司法改革基金會備份。
